【裁判字號】    99,易,1016
【裁判日期】    990910
【裁判案由】    恐嚇
【裁判全文】
臺灣臺南地方法院刑事判決              99年度易字第1016號
聲  請  人  臺灣臺南地方法院檢察署檢察官
被      告  甲○○
上列被告因恐嚇案件，經檢察官提起公訴（九十九年度偵字第二
一五號），本院判決如下：
    主  文
甲○○無罪。
    理  由
一、公訴意旨係以：被告甲○○為協和婦產科醫師，告訴人乙○
    ○則為甲○○看診過之病患。因告訴人乙○○屢屢撥打被告
    甲○○行動電話，詢問被告甲○○用藥事宜，被告甲○○因
    而感覺困擾。嗣告訴人乙○○於民國九十八年十月十六日約
    上午十一時許，再次以其住處電話（０六）0000000
    號電話撥打被告甲○○使用行動電話門號00000000
    00號電話時，被告甲○○竟基於恐嚇危害安全之犯意，在
    電話中以「沒關係，我要給你射掉」、「你以為我不敢殺你
    喔」等加害生命之言詞告以乙○○，致告訴人乙○○心生畏
    懼，因而生危害於安全。後告訴人乙○○提出錄音帶向警方
    報案，始悉上情。因認被告甲○○涉犯刑法第三百零五條之
    恐嚇危害安全罪等語。
二、公訴人認被告涉有前揭刑法第三百零五條之恐嚇危害安全罪
    犯行，無非係以告訴人之指訴及告訴人所提出之與被告電話
    聯繫之錄音光碟一片，並經承辦警方製作錄音譯文，及臺灣
    臺南地方法院檢察署檢察官之勘驗筆錄一份等資料為其主要
    論據。
三、訊之被告固不否認曾以其使用行動電話門號0000000
    000號電話接獲告訴人以住處電話０六—0000000
    號電話，並在電話中對告訴人說出如起訴書所載：「沒關係
    ，我要給你射掉」、「你以為我不敢殺你喔」等話語之情無
    訛，惟堅決否認有犯有何刑法第三百零五條恐嚇危害安全之
    犯行，辯稱：告訴人因居住在被告太太住處附近，告訴人自
    幼時即與被告之妻熟識，常至被告之妻家走動，被告也因此
    認識告訴人，早於十幾年前被告即一直在照顧告訴人，替告
    訴人看病，並送藥至告訴人住處，以前告訴人就曾對被告表
    示過其經濟狀況佳，不用工作，名下有好幾間房屋出租可以
    收取租金，要被告專心照顧告訴人就好，被告並未表示，到
    九十七年間，告訴人又向被告提及告訴人僅有一人，要將其
    不動產登記給被告，被告表示該屋賣掉後，有足夠款項可以
    另外聘請看護人員來照顧告訴人，但告訴人因此發怒，雙方
    就常起口角爭執，也因被告擔心告訴人胡亂吵鬧，會影響被
    告家庭，因此一直委曲求全，順應著告訴人，之間仍為告訴
    人送藥，也不敢更換電話號碼，告訴人所提出錄音光碟的內
    容是被告於九十八年七月間某日與告訴人爭執後，所講出來
    的話，因為告訴人表示要到被告家去鬧，被告一時氣憤才會
    如此講，被告講完後，雙方仍是你一言，我一句的吵架，告
    訴人完全沒有心生畏懼，雙方還協議每月初及月中替告訴人
    送藥，之後於九十八年八月份，告訴人仍有於八月十二日、
    十九日、三十一日至被告診所就診，或是由告訴人打電話來
    ，被告至告訴人住處幫被告就診，都有健保就醫紀錄，在八
    月十五日上午被告送藥至告訴人住處，因告訴人不在家，就
    將藥放置在告訴人住處信箱內，告訴人即開始撥打無聲電話
    給被告，九月一日及十五日被告均有送藥至告訴人住處，均
    親自交給告訴人，十月一日送藥至告訴人住處時，因未見到
    告訴人，將藥放置在告訴人住處信箱內，這樣告訴人又開始
    打無聲電話騷擾被告五、六天，之後告訴人撥打電話來，雙
    方接通電話後，被告詢問告訴人究竟何事需一直撥打無聲電
    話，告訴人表示要詢問藥的事情，被告即說打一通電話就可
    以為何要打這麼多通電話，告訴人即稱其抓狂等語，至十月
    十五日早上，被告依約要送藥過去告訴人住處時，因擔心告
    訴人不在家，被告如將藥放置在告訴人住處信箱內又會被告
    訴人騷擾，因此先打電話過去，因沒有人接電話，所以被告
    就不敢送藥過去，結果告訴人又開始打無聲電話騷擾被告，
    當天中午被告就趕快要送藥至告訴人家，明明放置在口袋內
    的行動電話一直響，但按告訴人住處電鈴，告訴人就是不來
    開門，被告只好將藥放置在告訴人住處信箱內，該日被告行
    動電話就接獲多通無聲電話，十月十六日告訴人另借用朋友
    電話打無聲電話給被告，被告受不了有聯絡告訴人的師姐，
    轉告藥放置在信箱內，請告訴人不要再撥打無聲電話騷擾被
    告，當天十點五十分許，告訴人又撥打被告電話，被告接起
    電話後，告訴人仍不出聲，被告即詢問為何一直打電話來擾
    亂，告訴人突然以很高分貝的音量大喊，喊什麼內容告訴人
    聽不清楚，只是被告當時很生氣，才對告訴人說「如果你繼
    續擾亂我，我要把你殺掉」等話，之後告訴人還繼續打了九
    通電話來給被告，是說有將被告所講的話錄音，並將錄音內
    容放給被告聽，向被告表示被告犯了恐嚇罪，要被關二年，
    被告即向告訴人解釋並沒有恐嚇告訴人的意思，只是要阻止
    告訴人的騷擾行為，告訴人還說不是被嚇大的，告訴人根本
    沒有因為被告講這些話與就心生畏懼，否則不會繼續打電話
    來給被告，且告訴人所提出的錄音光碟並不完整，前、後段
    內容均未提出，無法顯現當時完整情形等語。
四、經查：
（一）按犯罪事實應依證據認定之，無證據不得認定其犯罪事實
      ；不能證明被告犯罪者，應諭知無罪之判決。刑事訴訟法
      第一百五十四條、第三百零一條第一項分別定有明文。又
      事實之認定，應憑證據，如未能發現相當證據，或證據不
      足以證明，自不能以推測或擬制之方法，為裁判基礎（最
      高法院四十年臺上字第八六號判例參照）；而告訴人之告
      訴，係以使被告受刑事訴追為目的，是其陳述是否與事實
      相符，仍應調查其他證據以資審認；又認定犯罪事實之證
      據，係指得以認定被告確有犯罪行為之積極證據而言，該
      項證據自須適合於被告犯罪事實認定，始得採為斷罪資料
      ，如未能發現相當證據，或證據不足以證明，自不能以推
      測或擬制之方法，為裁判基礎。苟積極證據不足為不利於
      被告事實之認定時，即應為有利於被告之認定，更不必有
      何有利之證據（最高法院五十二年台上字第一三００號、
      二十九年度上字第三一０五號、三十年度上字第八一六號
      、四十年臺上字第八六號判例意旨參照）。並按刑法第三
      百零五條之恐嚇罪，所稱以加害生命、身體、自由、名譽
      、財產之事恐嚇他人者，係指以使人生畏怖心為目的，而
      通知將加惡害之旨於被害人而言（最高法院五十二年度臺
      上字第七五一號判例意旨參照），刑法第三百零五條所謂
      致生危害於安全，係指受惡害之通知者，因其恐嚇而生安
      全上之危險與實害而言（最高法院二十六年度渝非字第十
      五號判例意旨參照），是刑法第三百零五條之恐嚇罪之成
      立，行為人須對於被害人為惡害之通知，亦即，向被害人
      為明確、具體加害上述各種法益之意思表示行為，致被害
      人之心理狀態陷於危險不安，始得以該罪名相繩；若行為
      人所表示者並非以加害生命、身體、自由及名譽等事為內
      容，或被恐嚇者並未因此心生恐懼，則尚與該罪之構成要
      件有間，即不得以該罪相繩。再刑法第三百零五條恐嚇罪
      之成立，固不以行為人真有加害之意為必要，而被害人是
      否心生畏懼，亦應本於社會客觀經驗法則以為判斷基準，
      且被告之言語，是否屬於惡害通知，尚須審酌其前後之供
      述，主客觀全盤情形為斷，不得僅由告訴人採取片斷，及
      僅憑告訴人主觀認定是否心生畏怖，即據以認定其是否構
      成恐嚇罪。
（二）告訴人指訴遭被告出言：「沒關係，我要給你射掉」、「
      你以為我不敢殺你喔」等語恐嚇一節，被告雖坦承有以電
      話與告訴人聯繫，並陳述前開言詞，為被告所不否認，並
      為告訴人指述、證述甚詳，並有臺南市警察局第五分局偵
      查佐製作之譯文一紙、公訴人於九十九年三月十七日之勘
      驗筆錄（見警卷第三頁譯文，偵查卷第五頁勘驗筆錄），
      及門號0000000000號行動電話通聯調閱查詢單
      一份附卷可憑，是被告確有在電話中向告訴人稱：「「沒
      關係，我要給你射掉」、「你以為我不敢殺你喔」等語之
      事實，自堪認定。
（三）查告訴人就如何遭被告恐嚇一事，於九十八年十月二十一
      日至臺南市警察局第五分局和緯派出所報案時先稱：九十
      八年十月十六日中午左右，在伊住家，接到被告以000
      0000000號電話，被告打電話恐嚇伊，要伊登記一
      間房子給被告，並說其小舅子是流氓，住在伊家附近，伊
      向被告說：「你威脅我給你一間房子這麼久了」，被告就
      說：你怎麼這講，還說：你以為我不敢殺你嗎，讓伊心生
      畏懼等語，但於九十九年五月七日提出刑事陳述意見狀則
      陳稱：被告為婦產科醫師，告訴人為被告的病患，曾多次
      由被告看診，但被告看診後並未告知告訴人用藥的方法，
      開立給告訴人的藥袋上亦未書明該如何用藥，致告訴人無
      法服藥，告訴人為維護自身權益，才會撥打被告的行動電
      話詢問用藥事宜，但竟遭被告恐嚇要殺告訴人，被告與告
      訴人間僅為醫病關係，平時並無深仇大恨，告訴人僅以電
      話諮詢用藥事宜，被告即揚言要殺告訴人等語（有該刑事
      陳述意見狀附於本院九十九年簡字第一三八七號刑事簡易
      第一審案件卷第八頁至第十頁），本院調查及審理中分別
      陳稱：伊與被告間為醫病關係，並沒有任何金錢、感情糾
      紛，於九十八年十月間開始打電話給被告，只是要打電話
      問被告有關藥要如何吃而已，十月十六日當天中午伊打電
      話給被告，只是要問被告藥要怎麼吃，但被告接起電話沒
      有問伊做何事，就直接講這些要把伊殺掉的話，且立刻掛
      掉電話，伊會害怕就立刻去報案等語；於本院審判期日到
      庭則證稱：九十八年十月十六日當天中午，伊打電話給被
      告是要問藥怎麼吃的問題，被告接起電話二話不說，就說
      ：「我要把你『結』掉，被關也沒有關係，別以為我不敢
      殺你。」等語，伊所提出錄音光碟與譯文並不是九十八年
      十月十六日當天錄音譯文，而是在九十八年八月、九月間
      的事情，因為當時伊腳痛，看也看不好，伊打電話問被告
      是否要去給被告看，被告就說要到伊家幫伊看診，被告就
      跟伊講說要將伊名下一間房子登記給被告，否則其小舅子
      是個流氓，並住在伊家附近等語，當時沒有報警是因伊不
      識字，不知如何報警，而十月十六日會打電話給被告，是
      因被告每隔二個禮拜都會送一次藥給伊，伊當時人不舒服
      ，想要吃被告送來的藥，所以打電話給被告等語（分別見
      本院九十九年簡字第一三八七號刑事簡易第一審案件卷第
      三四頁至第三六頁訊問筆錄，九十九年易字第一０一六號
      刑事卷第二四頁至第二九頁審判筆錄）。則依上開告訴人
      之陳述與證述內容，究竟是被告要求告訴人登記一間房子
      給被告，遭告訴人拒絕而出言恐嚇，或是因告訴人詢問被
      告用藥問題而出言恫嚇，告訴人所陳內容不僅先後不一，
      且與其提出之陳述狀所述內容亦不符，實有可疑。
（四）告訴人雖一再陳稱聽聞被告在電話中陳稱：「沒關係，我
      要給你射掉。」、「你以為我不敢殺你喔」等話語，相當
      害怕等語，並依社會通常觀念與生活經驗，被告表示：「
      沒關係，我要給你射掉」、「你以為我不敢殺你喔。」等
      語，固含有以加害生命、身體健康之事之意，然告訴人聽
      聞被告所陳上開言語是否真有畏懼之意，除衡量告訴人主
      觀感受外，並應自社會客觀經驗法則以為判斷基準。查證
      人乙○○陳稱於九十八年八月、九月份間，曾接獲被告電
      話，當時被告即有說：「沒關係啦，沒關係啦，你以為我
      不敢殺你喔；你真可惡，我叫一個人來對付你」等語恫嚇
      告訴人，致告訴人害怕，之後也不敢去被告的診所等語，
      但觀證人乙○○所陳述與被告間之關係為：伊與被告認識
      約有十年，是因醫病關係認識，伊是有關婦科、感冒等疾
      病請被告醫治，婦科部分是月經及白帶問題，之後就沒有
      去看診，打電話給被告，被告就會拿藥給伊，約自半年前
      （九十八年十月間）起被告幫伊送藥，每半個月送一次，
      被告一共送過約二十幾次等語，依此可認被告與告訴人間
      並非單純醫病關係，而在告訴人有不舒服時，以電話聯繫
      告知症狀，被告即會親自送相關藥物至告訴人住處交予告
      訴人或放置在告訴人住處信箱內，並定期配送相關告訴人
      所需藥物至告訴人住處甚明，且告訴人於九十八年八月十
      二日、十九日及三十一日均仍至被告開設之協和婦產科診
      所就診，亦有被告所提中央健康保險局特約醫事服務機構
      門診醫療服務點數及醫令清單二紙附卷可按。顯見告訴人
      與被告間除為長達十餘年之醫病關係外，並具有一定友誼
      關係，被告則會接受告訴人以電話表示身體不舒服之處，
      替告訴人送藥至告訴人住處；且據告訴人所陳進行推算被
      告送藥予告訴人之時間，被告至少於九十八年四月至五月
      間起即固定為告訴人配送藥物至告訴人住處，且於九十八
      年八、九月間仍持續為告訴人送藥，則告訴人於九十八年
      八月、九月間與被告電話聯繫時，被告即有出言恫嚇之情
      形，甚至要求告訴人將名下房屋過戶登記予被告，告訴人
      當時不僅未報警，或為任何防衛行為，甚至仍繼續接受被
      告的診治，及被告所送藥物，實難認告訴人當時因此有何
      心生畏懼之客觀情形。復據告訴人使用門號０六—000
      0000號電話通話明細所呈，告訴人於同年十月十六日
      自上午六時五十四分許起，分別以其住處電話及友人郭吳
      梅住處電話０六—0000000號電話聯繫被告持用前
      開門號行動電話迄於是日晚間九時十一分五十六秒止，共
      計聯繫達十四通電話，即於該日上午六時五十四分五十四
      秒聯繫被告，於是日九時三十五分四十四秒開始通話，通
      話秒數為十九秒，於該日九時三十六分三秒開始通話，於
      該日九時三十六分二十三秒通話三十九秒，於是日上午十
      時許，告訴人則使用其住處電話聯繫被告，於該日十十五
      十四分二十八秒開始通話，至十時五十六分五十四秒終止
      ，共通話一百四十四秒，於十時五十七分二十六秒開始通
      話，至十時五十八分二十一秒終止通話，共通話五十五秒
      ，於十時五十八分四十七秒開始通話，至十一時零分十八
      秒通話終止，共通話九十一秒，於十一時零分五十秒開始
      通話，至十一時二分五十一秒通話終止，共通話一百二十
      一秒，於十一時二十一分五十八秒開始通話，至十一時二
      十四分四十六秒通話終止，共通話二百十七秒，及晚間九
      時十一分五十八秒開始通話，至二十一時十二分十七秒通
      話終止，共通話十九秒部分，亦有被告使用行動電話門號
      0000000000號之通聯調閱查詢單、中華電話股
      份有限公司出具門號0000000000號電話之受信
      通信紀錄查詢結果單各一份均在卷可按，即從相關通信紀
      錄查詢結果單可知，告訴人於該日上午六時五十四分五十
      四秒即開始聯繫被告使用上開行動電話，但仍無通話，於
      同日上午九時三十五分四十四秒起，告訴人另向友人郭吳
      梅借用門號０六—0000000號電話撥打予被告電話
      共計六通，分別有通話十九秒、三十九秒、四十五秒、七
      十五秒等，則告訴人如欲詢問藥品如何服用，當可以利用
      此時詢問清楚，何須於同日十時五十四分許起至十一時二
      十一分許間再以其住處電話聯繫被告達五通電話之多，是
      告訴人所稱打電話聯繫被告僅為詢問用藥事宜，顯與常情
      迥異，顯不可採；而告訴人於所稱九十八年十月十六日中
      午再度遭被告出言恫嚇要殺掉告訴人，甚為害怕云云，但
      據前開通聯紀錄，告訴人於十月十六日晚間九時十一分五
      十六秒仍主動聯繫被告持用前開門號行動電話，通聯二十
      秒，於十月十七日至十九日間告訴人與被告間仍有多通電
      話，均由告訴人所使用室內電話發話至被告持用行動電話
      中聯繫紀錄，即告訴人於十月十七日十二時三十一分二十
      四秒開始通話至十二時三十一分三十二秒結束，共通話八
      秒，於是日十二時四十三分三十九秒開始通話至十二時四
      十五分十三秒結束，共通話九十四秒，於下午一時四十四
      分二秒開始通話至一時四十五分十二秒結束，共通話七十
      秒，於一時五十一分三秒開始通話至一時五十四分四十二
      秒結束，共通話二百十九秒，並於十月十八日上午七十時
      二分四十五秒開始通聯至七時十三分十一秒結束，共通話
      二十六秒，於十月十九日七時四十九分二十九秒開始通聯
      至七時四十九分三十七秒結束，通話共八秒，及七時五十
      一分零三秒開始通聯至七時五十一分零四秒結束，通話僅
      一秒部分，亦有中華電信股份有限公司提出門號0000
      000號電話之通話明細報表及門號000000000
      0號行動電話授信通信紀錄查詢結果單各一份在卷可憑，
      即告訴人既稱於九十八年十月十六日中午時，遭被告以電
      話恐嚇，不但未立即報警，仍於當日晚間九時許，之後之
      十月十七日、十八日至十九日仍有多次由告訴人主動聯繫
      被告之情形，是告訴人所稱上開電話均由被告主動發話聯
      繫，顯與事證資料不符，又告訴人表示其住處電話裝置有
      錄音設備，使用電話時隨時會錄音，但告訴人卻無法提出
      九十八年十月十六日、十七日、十八日及十九日等日與被
      告通聯之完整錄音資料，供本院進行勘驗、審理，僅提出
      被告所陳述前開數句言詞內容之錄音光碟與譯文，誠有可
      疑，亦可認告訴人於聽聞被告所為前開恐嚇言詞後，設若
      告訴人已因被告對其所為恫嚇言語，而心生畏懼，衡情其
      應擔心果真遭被告採取不法手段，避之猶有不及，豈敢於
      事後一再多次主動聯繫被告！從而，告訴人所稱遭被告恫
      嚇後心生畏懼等語，顯與社會上一般生活經驗及卷存其他
      客觀事實有所矛盾，是告訴人之指述自有瑕疵，難採為判
      決之基礎。
（五）再觀告訴人住處使用門號０六—0000000號電話與
      被告持用門號0000000000號電話通聯紀錄所呈
      ，告訴人於九十八年八月十五日上午十一時起即有聯繫被
      告持用前開門號行動電話至該日晚間九時五十分許間，共
      計有十五通電話，於該日上午十一時十三分十三秒開始聯
      繫至十一時十三分三十六秒結束，於十一時十九分十七秒
      開始通聯至十一時十九分三十三秒結束，於十一時五十四
      分十一秒開始通聯至十一時五十四分十一秒結束，於十一
      時五十五分四十九秒開始通聯至十一時五十五分五十秒結
      束，於十一時五十六分二十四秒開始通聯至十一時五十六
      分二十五秒結束，於十一時五十六分三十一秒開始通聯至
      十一時五十六分三十九秒結束，於十二時零分四十八秒開
      始通聯至十二時零分四十九秒結束，於十二時零二分零七
      秒開始通聯至十二時零二分十三秒結束，於十二時四十七
      分五十六秒開始通聯至十二時四十八分二十八秒結束，於
      十三時十九分四十五秒開始通聯至十三時十九分四十七秒
      結束，於十三時二十九分四十秒開始通聯至十三時三十分
      結束，於十四時三十分五十八秒開始通聯至十四時三十分
      五十九秒結束，於十四時五十三分四十八秒開始通聯至十
      四時五十三分五十秒結束，於十九時零九分三十六秒開始
      通聯至十九時零九分三十八秒結束，於二十一時五十分五
      十一秒開始通聯至二十一時五十分五十三秒結束；復於九
      十八年十月十四日上午八時四十一分四十九秒以其住處電
      話與被告使用前開行動電話門號聯繫，聯繫至八時四十四
      分二十一秒結束，而同年十月十五日，自該日上午至該日
      下午六時三十一分許，高達二十一通電話聯繫被告持用前
      開門號行動電話，即該日八時四十四分四十八秒起與被告
      持用行動電話聯繫，終話時間為八時四十四分五十秒，十
      時三十九分二十九秒聯繫被告所持行動電話，通信終話時
      間為十時三十九分三十秒，續於十一時四十四分三十五秒
      聯繫被告，通信終話時間為十一時四十四分三十五秒，於
      十一時四十七分二十五秒通信起始，於十一時四十七分二
      十六秒通信終話，於十一時四十七分四十六秒通信起始，
      至十一時四十七分四十九秒通信終話，於十一時四十八分
      零五秒通信起始，至十一時四十八分零八秒通信終話，於
      十一時四十八分二十八秒通信起始，至十一時四十八分三
      十秒通信終話，於十三時十八分三十一秒通信起始，至十
      三時十八分三十二秒通信終話，於十三時三十三分五十一
      秒通信起始，至十三時三十三分五十二秒通信終話，於十
      三時三十四分二十九秒通信起始，至十三時三十四分三十
      秒通信終話，於十三時三十五分三十一秒通信起始，至十
      三時三十五分三十二秒通信終話，於十三時三十五分四十
      七秒通信起始，至十三時三十五分四十九秒通信終話，於
      十三十四十分三十九秒通信起始，至十三時四十分四十秒
      通信終話，於十三時五十分二十七秒通信起始，至十三時
      五十分二十八秒通信終話，於十三時五十分五十一秒通信
      起始，至十三時五十分五十三秒通信終話，於十四時二十
      四分三十秒通信起始，至十四時二十四分三十一秒通信終
      話，於十四時二十四分四十九秒通信起始，至十四時二十
      四分五十一秒通信終話，於十五時十分五十四秒通信起始
      ，至十五時十分五十五秒通信終話，十五時十一分十八秒
      通信起始，至十五時十一分二十秒通信終話，於十五時十
      二分二十五秒通信起始，至十五時十二分二十八秒通信終
      話，於十五時十七分二十九秒通信起始，至十五時十七分
      三十秒通信終話乙節，有中華電信股份有限公司出具門號
      0000000000號電話於九十八年十月十五日之行
      動電話受信通信紀錄查詢結果單一份附卷可憑。則告訴人
      使用其住處電話於九十八年八月十五日及十月十五日撥打
      予被告使用行動電話高達二十餘通，但告訴人於撥通電話
      後所通話秒數僅約一、二秒，即遭切斷，每通電話僅約數
      分鐘，並於十一時、十三時至十五時許間密集撥打電話至
      告訴人持用行動電話中，如僅單純須詢問用藥問題，為何
      須在甚短時間內撥打高達二十餘通電話，且電話接通後又
      無通話，立即掛斷電話，至通聯時間僅短短數秒，實與一
      般正常電話聯繫、詢問之情迥異，且告訴人已先稱與告訴
      人間為長達十餘年之醫病關係，找被告看診項目為感冒及
      婦女病，既然告訴人已長期由被告看診，所看診項目多為
      相似之感冒或婦科疾病，則服藥時間、方式等告訴人應甚
      為清楚，告訴人有何其他特殊新狀況，被告開立何類特殊
      藥物，以致告訴人不知如何服用，告訴人均無法明確陳述
      ，且告訴人先稱打電話給被告是要詢問用藥事宜等語，之
      後則稱：伊打過去，被告接起來，伊不知道被告有接電話
      就掛掉等語，復改稱：伊打電話後聽一聽，因伊不舒服，
      所以撥通電話後將電話放置著，伊不知道電話有無撥通等
      語（見本院九十九年簡字第一三八七號簡易第一審案件卷
      第三十五頁調查筆錄），則因此於同一日內撥打高達二十
      餘通均無法接通電話，則與事理、常情有違。可徵被告所
      辯多次遭告訴人撥打電話騷擾，告訴人是以撥通被告使用
      的行動電話後並不出聲或立即掛斷方式騷擾，一天有數十
      通電話，致被告不堪騷擾，一時氣憤而為上開言語，被告
      之本意係希望告訴人勿再持續以電話騷擾，而無針對告訴
      人進行恐嚇之意甚明，是被告辯稱早於九十八年八月十五
      日當天因送藥至告訴人住處，僅因告訴人不在家，被告將
      藥物放置在告訴人住處信箱，告訴人因而生氣而持續以電
      話騷擾，迄於同年十月十五日要送藥至告訴人住處時，因
      擔心告訴人不在家，被告將藥物放置在告訴人信箱後，又
      引發告訴人不悅而一再撥打無聲電話騷擾，至十月十六日
      要送藥至告訴人家前，經聯繫告訴人住處電話，告訴人不
      接電話，被告才將告訴人所需藥物放置在告訴人住處信箱
      內，之後告訴人又一再撥打電話騷擾被告，被告因此情緒
      激動而陳述起訴書所載之言語等語，應非無據，堪以採信
      。
五、綜上，據上開告訴人先後所陳內容，及通聯紀錄所呈，可認
    被告確實因多次遭告訴人撥打電話聯繫，但均以不出聲，或
    持續不斷撥打電話方式騷擾，情緒一時激動而為上開言語，
    其本意是在阻止告訴人一再以撥打電話又不出聲之騷擾行為
    ，顯無針對告訴人進行恐嚇之意甚明，且告訴人二次接獲被
    告之惡害通知，仍持續與被告往來診治，接受被告所送藥物
    ，甚至多次主動撥打電話聯繫被告，難認有何心生畏懼之情
    形存在。是告訴人上開指述與證詞，有前述之瑕疵，實無法
    資為被告犯罪之佐證。從而，依檢察官所提之全部證據，尚
    不足為被告犯罪之證明，仍有合理懷疑之存在，依「罪證有
    疑，利於被告」原則，不能僅以推測或擬制之方法，為被告
    有罪之認定。此外，復查無其他積極證據足以證明被告確有
    檢察官所指恐嚇危害安全之犯行，既不能證明被告犯罪，揆
    諸前揭說明，自應諭知被告無罪之判決。
據上論斷，應依刑事訴訟法第三百零一條第一項，判決如主文。
本案經檢察官黃信勇到庭執行職務。
中    華    民    國    99    年    9     月    10    日
                  刑事第十三庭  法  官  程克琳
以上正本證明與原本無異。
如不服本判決應於收受本判決後10日內向本院提出上訴書狀，並
應敘述具體理由。其未敘述上訴理由者，應於上訴期間屆滿後20
日內向本院補提理由書狀（均須按他造當事人之人數附繕本）「
切勿逕送上級法院」。
                                書記官  康紀媛
中    華    民    國    99    年    9     月    10    日

司法院資訊處製作；財團法人民間司法改革基金會備份。
